【裁判字號】    90,易,2467
【裁判日期】    901212
【裁判案由】    毒品危害防制條例
【裁判全文】
臺灣桃園地方法院刑事判決                          九十年度易字第二四六七號
    公  訴  人  臺灣桃園地方法院檢察署檢察官
    被      告  甲○○
右列被告因違反毒品危害防制條例案件，經檢察官提起公訴（九十年度毒偵緝字第四
三九號），本院判決如左：
    主  文
甲○○連續施用第二級毒品，累犯，處有期徒刑陸月，如易科罰金，以參佰元折算壹
日。扣案之玻璃吸食器壹個及吸管貳支均沒收。
    事  實
一、甲○○於民國八十七年間，因贓物案件，經本院判處有期徒刑七月確定，並於八
    十八年六月七日執行完畢，猶不知惕勵，前因非法施用第二級毒品安非他命案件
    ，經本院於八十九年一月十九日以八十九年度毒聲字第四六五號裁定送台灣桃園
    看守所附設勒戒處所觀察、勒戒後，認有繼續施用毒品之傾向，並經本院於八十
    九年二月三日以八十九年度毒聲字第八五三號裁定令入戒治處所施以強制戒治一
    年，後於九十年二月二日經本院裁定停止戒治交付保護管束期滿，而由臺灣桃園
    地方法院檢察署檢察官於九十年四月六日以九十年度戒偵字第三四○號為不起訴
    處分確定。詎甲○○又基於施用第二級毒品之概括犯意，自前開不起訴處分後之
    九十年四月初起至同年五月十四日止，連續在桃園縣觀音鄉、新屋鄉地區不知名
    之鄉○○路旁，以吸食器施用第二級毒品安非他命多次。嗣於九十年四月十八日
    零時三十五分許，為警在桃園縣觀音鄉○○村○鄰○○道路查獲，並扣得其所有
    供施用第二級毒品用之玻璃吸食器一個；復於同年五月十五日零時十五分許，為
    警在桃園縣新屋鄉○○村○○路二五五巷五一弄一號查獲，並扣得其所有供施用
    第二級毒品用之吸管二支。後經本院於九十年六月十八日以九十年度毒聲字第二
    六○九號裁定令入戒治處所施以強制戒治一年。
二、案經桃園縣警察局楊梅分局、大園分局報請臺灣桃園地方法院檢察署檢察官偵查
    起訴。
    理  由
一、訊據被告甲○○對右揭事實坦承不諱，又經將被告於九十年四月十八日、同年五
    月十五日先後為警查獲後採集之尿液送驗結果，亦均呈甲基安非他命陽性反應，
    有昭信科技顧問股份有限公司出具之濫用藥物陽性檢體檢驗報告及桃園縣衛生局
    出具之不法藥物尿液檢定書各乙紙在卷可稽（附於九十年度毒偵字第二四八○號
    偵查卷第一○頁及九十年度毒偵字第一八九九號偵查卷第二六頁），此外復有被
    告所有供施用第二級毒品安非他命用之玻璃吸食器一個及吸管二支扣案為憑。本
    件罪證明確，被告右揭施用毒品之犯行洵堪認定，應依法論科。
二、核被告甲○○所為，係犯毒品危害防制條例第十條第二項之施用第二級毒品罪。
    被告非法持有第二級毒品安非他命，進而施用，其持有之低度行為應被施用之高
    度行為所吸收，不另論其非法持有毒品之罪。又被告先後多次施用第二級毒品犯
    行，時間緊接，犯罪構成要件相同，顯係基於概括犯意為之，為連續犯，應依刑
    法第五十六條之規定以一罪論，並加重其刑。又公訴人雖僅就被告分別於九十年
    四月十八日零時三十五分許及同年五月十五日十時許，回溯前九十六小時內某一
    時點之施用第二級毒品安非他命犯行提起公訴，惟上開被告其餘部分犯行與已起
    訴之施用第二級毒品安非他命部分，有連續犯之裁判上一罪關係，為起訴效力所
    及，依法本院自得併予審理。次查被告前因非法施用第二級毒品安非他命案件，
    經本院於八十九年一月十九日以八十九年度毒聲字第四六五號裁定送台灣桃園看
    守所附設勒戒處所觀察、勒戒後，認有繼續施用毒品之傾向，並經本院於八十九
    年二月三日以八十九年度毒聲字第八五三號裁定令入戒治處所施以強制戒治一年
    ，後於九十年二月二日經停止戒治交付保護管束期滿，而由臺灣桃園地方法院檢
    察署檢察官於九十年四月六日以九十年度戒偵字第三四○號為不起訴處分確定，
    有該不起訴處分書在卷為憑（附於本院卷），其於五年內再犯毒品危害防制條例
    第十條之罪，並經本院依檢察官聲請，裁定先令入戒治處所施以強制戒治，有臺
    灣高等法院被告全國前案紀錄表在卷足參，是依同條例第二十三條第二項之規定
    ，不待強制戒治期滿，逕予依法論科。末查，被告曾於八十七年間，因贓物案件
    ，經本院判處有期徒刑七月確定，並於八十八年六月七日執行完畢，此有臺灣桃
    園地方法院檢察署刑案資料查註紀錄表及上開被告全國前案紀錄表在卷可按，其
    於五年之內再犯有期徒刑以上之本罪，係屬累犯，應依刑法第四十七條之規定遞
    加重其刑。爰審酌被告前經臺灣桃園地方法院檢察署檢察官依強制戒治期滿，為
    不起訴處分確定後，仍不知悔改、警惕，猶繼續施用毒品，本不宜寬貸，惟此乃
    自戕行為及犯後已坦承悔悟等一切情狀，核情量處如主文所示之刑，並諭知易科
    罰金之折算標準，以資懲儆。
三、至扣案之玻璃吸食器一個、吸管二支，係被告所有而供施用第二級毒品安非他命
    用一情，業據被告供承在卷，是認扣案之玻璃吸食器一個、吸管二支均係被告所
    有供犯本件施用毒品罪所用之物，爰併依法宣告沒收，併此敘明。
據上論斷，應依刑事訴訟法第二百九十九條第一項前段，毒品危害防制條例第十條第
二項，刑法第十一條前段、第五十六條、第四十七條、第四十一條第一項前段、第三
十八條第一項第二款，罰金罰鍰提高標準條例第二條，判決如主文。
本案經檢察官陳志全到庭執行職務。
中      華      民      國    九十    年    十二       月       十二    日
                                     臺灣桃園地方法院刑事第二庭
                                         法  官   王美玲
右正本證明與原本無異。
如不服本判決，應於判決送達後十日內向本院提出上訴狀( 應附繕本 )，上訴於
臺灣高等法院。
                                         書記官   賴玉真
中        華        民        國   九十   年   十二   月    十三    日
附錄論罪法條：
毒品危害防制條例第十條第二項
施用第二級毒品者，處三年以下有期徒刑。


司法院資訊處製作；財團法人民間司法改革基金會備份。
